【裁判字號】    90,訴,174
【裁判日期】    900703
【裁判案由】    毒品危害防制條例
【裁判全文】
臺灣宜蘭地方法院刑事判決                            九十年度訴字第一七四號
    公  訴  人  臺灣宜蘭地方法院檢察署檢察官
    被      告  甲○○
右列被告因違反毒品危害防制條例案件，經檢察官提起公訴（九十年度毒偵字第五九
五號、第六九一號），本院判決如左：
    主  文
甲○○連續施用第一級毒品，累犯，處有期徒刑拾月。
扣案第一級毒品海洛因壹包（合計淨重壹點壹公克；包裝重零點壹陸公克）及專供
施用毒品之器具注射針筒肆支均沒收銷燬之。
    事  實
一、甲○○前於民國八十九年間因犯竊盜案件，經本院判處有期徒刑六月確定，於八
    十九年六月三十日執行完畢。其另因施用毒品案件，先後二次經臺灣宜蘭地方法
    院檢察署檢察官聲請，本院分別裁定送觀察、勒戒後，均認無繼續施用毒品之傾
    向，由該署檢察官各於八十七年十月二十三日以八十七年度偵字第二一０三號、
    八十七年度偵字第三五一四號；八十八年十一月二十二日以八十八年度毒偵字第
    四０九號、八十八年度毒偵緝字第八四號為不起訴處分確定。詎甲○○仍不知悔
    改，復基於施用第一級毒品海洛因（下稱海洛因）抵癮之概括犯意，自八十九年
    十月二十六日十八時許起，至九十年一月二十六日二十三時三十分許往前回溯二
    十四小時內之某時止，連續在其位於宜蘭縣羅東鎮○○里○○○鄰○○路九十九
    號住處施用海洛因多次。分別為警於八十九年十月二十六日二十一時三十分許、
    九十年一月十五日十六時三十分許、九十年一月二十六日二十三時三十分許，於
    定期經警通知調驗時，及在宜蘭縣羅東鎮○○○街二０四之五號六樓、宜蘭縣羅
    東鎮○○路九十九號五樓、宜蘭縣冬山鄉○○路○段美和巷內等處查獲，並扣得
    其所有之毒品海洛因一包（合計淨重一點一三公克；包裝重零點一六公克）及所
    持有專供施用毒品之器具注射針筒四支。
二、案經宜蘭縣警察局移送暨宜蘭縣警察局羅東報告臺灣宜蘭地方法院檢察署檢察官
    偵查起訴。
    理  由
一、右揭事實，業據被告甲○○到庭坦承不諱，核與宜蘭縣衛生局及慈濟大學濫用藥
    物檢驗中心出具，均呈嗎啡陽性反應之檢驗結果相符一致，有該二單位出具之尿
    液檢驗單及檢驗總表共計四紙在卷可佐，是其自白要與事實相符，應非虛詞，足
    堪採信。又被告前因施用毒品案件，先後二次經臺灣宜蘭地方法院檢察署檢察官
    聲請，本院分別裁定送觀察、勒戒後，均認無繼續施用毒品之傾向，由該署檢察
    官各於八十七年十月二十三日以八十七年度偵字第二一０三號、八十七年度偵字
    第三五一四號；八十八年十一月二十二日以八十八年度毒偵字第四０九號、八十
    八年度毒偵緝字第八四號為不起訴處分確定之事實，有上開不起訴處分書及臺灣
    高等法院檢察署刑案紀錄簡覆表各一份附卷足憑，其於五年內三犯施用毒品案件
    之事證至臻明確，犯行洵堪認定。
二、核被告所為，係犯毒品危害防制條例第十條第一項及同條例第十一條第三項之罪
    。而其施用海洛因前之持有第一級毒品之低度行為，已為施用之高度行為所吸收
    ，不另論罪。其先後多次施用海洛因抵癮之犯行，時間緊接，方法相同，觸犯構
    成要件相同之罪，顯均係基於概括犯意為之，均應依刑法第五十六條連續犯之規
    定，加重其刑。又被告基於施用海洛因之目的，而持有扣案專供施用毒品之器具
    注射針筒四支，因與施用第一級毒品之犯行間，具有方法、目的間之牽連關係，
    應依刑法第五十五條牽連犯之規定，從一重之毒品危害防制條例第十條第一項處
    斷。另被告涉犯毒品危害防制條例第十一條第三項持有專供施用毒品器具罪部分
    ，雖未據公訴人起訴，然此部分事實與前揭已起訴部分具有牽連犯之裁判上一罪
    關係如前述，本院自應併予審理。末查被告前於八十九年間因犯竊盜案件，經本
    院判處有期徒刑六月確定，於八十九年六月三十日執行期滿之事實，業據被告供
    明在卷，復有臺灣高等法院檢察署刑案紀錄簡覆表、臺灣高等法院被告全國前案
    紀錄表各一份存卷可考，茲於執行完畢後五年內再犯有期徒刑以上之本罪，應依
    刑法第四十七條累犯之規定，加重其刑。並依法遞加重之。審酌被告歷經毒品危
    害防制條例修定之新制令其入觀察勒戒後，仍未見對其戒除毒癮有何成效，實難
    見其得以己力戒除毒癮，故有對之處以較長刑期予以隔離之必要，方得助其拔除
    毒癮，惟念其坦承犯行，態度良好及其他犯罪動機、目的、手段及造成社會成本
    耗費、損害等一切情狀，爰酌情量處如主文第一項所示之刑，以資警懲。扣案如
    主文第二項所示之物，其中疑似海洛因之白色粉末一包，經送法務部調查局檢驗
    結果，確認係屬第一級毒品海洛因無訛，有該局出具之八十九年十一月二十三日
    （八九）陸(一)字第八九一八０四九０號鑑定通知書一紙在卷可參。另由被告為警
    查獲時所採集之尿液，經送宜蘭縣衛生局及慈濟大學醫學院濫用藥物檢驗中心檢
    驗結果，均呈嗎啡陽性反應如前述，益徵扣案如主文所示之注射針筒四支，確屬
    專供施用毒品之器具無誤，均應依毒品危害防制條例第十八條第一項前段之規定
    ，併予宣告沒收。至被告於八十九年十月二十六日遭警查獲並扣得之電子磅秤一
    具，因被告否認為專供施用毒品之器具，而係其工作上計算珊瑚重量之物品，且
    乏證據證明確屬被告專供施用毒品之器具，亦非屬違禁物，爰依法不予宣告沒收
    ，特此敘明。
據上論斷，應依刑事訴訟法第二百九十九條第一項前段，毒品危害防制條例第十條第
一項、第十一條第三項、第十八條第一項前段，刑法第十一條前段、第五十六條、第
五十五條、第四十七條，判決如主文。
本案經檢察官林慧到庭執行職務
中    華    民    國        九十        年      七      月      三      日
                            臺灣宜蘭地方法院刑事第二庭
                                          法  官  陳  嘉  年
右正本證明與原本無異。
如不服本判決，應於判決送達後十日內向本院提出上訴狀。（應附繕本）
                                          書記官  詹  玉  惠
中    華    民    國        九十        年      七      月      四      日
附錄本案論罪科刑法條全文
毒品危害防制條例第十條第一項
施用第一級毒品者，處六月以上五年以下有期徒刑。


司法院資訊處製作；財團法人民間司法改革基金會備份。
